【裁判字號】    97,聲,13
【裁判日期】    971217
【裁判案由】    聲請迴避
【裁判全文】
高雄高等行政法院裁定
                                        97年度聲字第13號
聲  請  人  甲○○
上列聲請人因與相對人國立高雄師範大學等間有關教育事務事件
，聲請法官迴避，本院裁定如下︰
    主  文
聲請駁回。
聲請訴訟費用由聲請人負擔。
    理  由
一、按行政訴訟當事人遇法官有應自行迴避而不自行迴避以外之
    情形，足認其執行職務有偏頗之虞者，依行政訴訟法第20條
    準用民事訴訟法第33條第1項第2款規定，固得聲請法官迴避
    。惟此所謂「足認其執行職務有偏頗之虞者」，應以法官對
    於訴訟標的有特別利害關係，或與當事人之一造有密切之交
    誼或嫌怨，或基於其他情形在客觀上足使人疑其為不公平之
    審判者，若僅憑當事人之主觀臆測，即不得謂有偏頗之虞。
二、本件聲請意旨略謂：聲請人與國立高雄師範大學及張玉玲間
    有關教育事務事件，現繫屬本院96年度訴字第1016號事件審
    理中，並分由法官邱政強審理。惟法官邱政強有審判長兼任
    受命法官，一人具2種身分之不合法情形。並邱政強法官將
    聲請人主張之舊條文假設為A版本，將國立高雄師範大學主
    張之新條文假設為B版本，卻於該案民國97年11月27日之準
    備程序中，扭曲事實真相，表示依教育部函復，B版本為94
    年10月即已經存在，實則A版本才是94年10月已存在之版本
    ，足認其執行職務有偏頗之虞，爰依行政訴訟法第20條準用
    民事訴訟法第第33條第1項第2款規定聲請邱政強法官迴避云
    云。
三、又按「高等行政法院之審判，以法官3人合議行之。但簡易
    訴訟程序以法官1人獨任行之。」「合議審判，以庭長充審
    判長；無庭長或庭長有事故時，以同庭法官中資深者充之，
    資同以年長者充之。獨任審判，即以該法官行審判長之職權
    。」行政法院組織法第3條第1項及第4條分別定有明文。可
    知，除應行簡易訴訟程序之事件外，高等行政法院之審判，
    應由法官3人以合議行之。而此合議審判，其組成因係由庭
    長充審判長；無庭長或庭長有事故時，以同庭法官中資深者
    充之，資同以年長者充之。故自會有受命法官又身兼審判長
    情事。經查，本院96年度訴字第1016號事件，並非應行簡易
    訴訟程序之事件，而該事件之受命法官邱政強法官又係該庭
    法官中之資深者，故其又兼該事件審判之審判長，即係依行
    政法院組織法之規定而為，聲請人以邱政強法官身兼受命法
    官及審判長2種身分，主張其執行職務有偏頗之虞，顯係有
    所誤解之臆測之詞，並無可採。又本院96年度訴字第1016號
    事件審理中，邱政強法官所以假設A版本及B版本，僅是為便
    利開庭引用，且嗣後判決內容會詳載條文內容，不會再引用
    A版本或B版本代替一節，亦據該事件審判長即邱政強法官於
    97年12月10日之言詞辯論期日當庭闡明在案，有該言詞辯論
    筆錄可按。並法規係於何時修正生效、該案應適用何一法規
    ，均屬該事件之實體爭執，核屬應由審判之合議庭決定並於
    裁判中載明之事項。故邱政強法官縱於審理程序中闡明時有
    聲請人所稱A、B版本之誤，亦難認其在客觀上有足使人疑其
    為不公平審判之情。則依上開所述，聲請人據以主張邱政強
    法官執行職務有偏頗之虞云云，亦屬其主觀之臆測，並無足
    採。
四、綜上所述，聲請人之主張均無可採，其據以依行政訴訟法第
    20條準用民事訴訟法第第33條第1項第2款規定，就本院96年
    度訴字第1016號事件，聲請邱政強法官迴避，為無理由，應
    予駁回。
五、依行政訴訟法第104條、民事訴訟法第95條、第78條，裁定
    如主文。
中    華    民    國    97    年    12    月    17    日
            高雄高等行政法院第四庭
                        審判長法官  楊  惠  欽
                              法官  林  勇  奮
                              法官  蘇  秋  津
以上正本係照原本作成。
如不服本裁定，應於裁定送達後10日內以書狀敘明理由，經本院
向最高行政法院提出抗告（須按對造人數附具繕本）。
中    華    民    國    97    年    12    月    17    日
                            書記官  陳  嬿  如


司法院資訊處製作；財團法人民間司法改革基金會備份。
